# 合伙企业持有非上市股权，新金融工具准则下是否可以分类为其他权益工具

提问人：hgd20084944 时间：2021-05-07 20:48:05
背景描述： 2021 年 4 月，甲公司为持有非上市公司股权，与其他公司一同设立P合伙企业。甲公司持有P合伙企业的10%份额， P合伙企业持有乙公司【公司制企业】40%股权，寿命N年【可延长】。根据 37 号金融工具准则，有限寿命的合伙企业遵循“特殊金融工具”的准则规定，属于特殊的权益工具。同时 37 号准则应用指南指出，满足金融负债定义但是被分类为权益工具的“特殊金融工具”，本身并不符合权益工具的定义，不能指定为以公允价值计量且其变动计入其他综合收益的金融资产。问题：虽然合伙企业约定了存续期，但是底层资产为非上市公司制企业股权，公司是为了持有非上市公司股权而设立合伙企业，此时合伙企业不满足“有限寿命主体”到期清算的条件。此种情况下，即合伙企业持有非上市公司股权的，是否可以将合伙企业指定为“以公允价值计量且其变动计入其他综合收益的金融资产”【其他权益工具】？

回答人：chenyiwei
合伙企业本身有存续期限制的事实，已经表明合伙人不能将所持有的合伙权益指定为以公允价值计量且其变动计入其他综合收益的金融资产。对这个问题不能穿透到底层资产来考虑。